# 请教陈老师及各位，长期借款是否需要折现？

提问人：chasedream007 时间：2014-03-04 17:08:03
陈老师好，
企业 2013 年 5 月份从银行借入 10 年期贷款 3000 万元，到期一次还本，实际收到 3000 万元。
那么 2013 年 12 月 31 日的资产负债表上的 长期借款 项 是直接列示 3000 万元，还是需要按照实际利率进行折现？

回答人：chenyiwei
这种情况的本金是 3000 万，利息按照约定的利率（市场利率）计算，所以其实 3000 万元已经代表了未来应付的本息金额的折现值，也符合金融工具准则所要求的初始计量按公允价值的要求。 如果该 3000 万元是无息贷款，第 10 年末到期后也只需要归还 3000 万元，则这种情况下需要对未来应付金额按市场利率折现，按折现值作为该项金融负债的公允价值，作为初始计量的基础。参考《计学撮要2011 》P331～338.